Marco Antonio González Blanco

APPLICATION DEVELOPER - FULLSTACK

I am an exceptional developer with the ability to adapt swiftly to diverse situations, consistently demonstrating proactivity in my work performance. My specialization includes a solid command of key technologies such as HTML, CSS, JavaScript, TypeScript, C#, .NET, SQL, MySQL, Angular, and Web API, among other tools. Additionally, I am currently enrolled in a part-time bootcamp to further enhance my knowledge and improve my skills

E-mail: marcogb1217@gmail.com

Cellular: 3102005973

CV-Online: https://m-

2018.github.io/cvmarcogonzalezdev.github.io/

 $Linked In: \underline{https://www.linkedin.com/in/marco-}\\$

gonzalez-blanco-83911a7b

PROFESSIONAL EXPERIENCE

Feb. 2022 – Mar. 2022	TECNIEXTINTORES CARTAGENA SAS Web Application Developer		
	 Development of application for inventory management, customers and sales, using: Visual Studio, .NET Core, C#, WPF, SQL Server, Design Patterns, Entity Framework, Worker Services Management, Windows Forms, Angular, Software Architecture, APIs REST, SOLID and Scrum 		
Feb. 2019 – Jul. 2022	YIYII BOUTIQUE Web Application Developer		
	Development of application for inventory management, customers and		
	sales, using: Visual Studio, .NET Core, C#, WPF, SQL Server, Design		
	Patterns, Entity Framework, Worker Services Management, Windows		
	Forms, Angular, Software Architecture, APIs REST, SOLID and Scrum		
Feb.2017 – Jul 2022	CHILDREN INTERNATIONAL COLOMBIA ICT Officer		
	Provide computer training to sponsored personnel.		
Oct. 2022 – Sept. 2023	C&M DEVELOPMENT GROUP Web Application Developer		
	 Development of client-server application using: Angular, ASP Net Core, Design Patterns, API Rest, SQL Server database, Visual Studio, .NET Core, C#. 		

EDUCATION

2011 - 2012

SYSTEMS TECHNICIAN

Cartagena, Colombia

SERVICIO NACIONAL DE APRENDIZAJE - SENA

2020 - 2022

TECHNOLOGIST IN ANALYSIS AND DEVELOPMENT OF INFORMATION SYSTEMS

Cartagena, Colombia

SERVICIO NACIONAL DE APRENDIZAJE - SENA

LANGUAGES

LANGUAGE	LEVEL
Spanish	Nativo
English	C1
Português	A1

SOFT SKILLS

• Troubleshooting • Collaboration

•Organized •Communication • Results oriented

PunctualityTeamworkEmpathy

• Creativity • Critical thinking • Honesty and professional

Proactivity

•Adaptability • Listening skills

• Positive attitude

HARD SKILLS

SKILL	LEVEL	SKILL	LEVEL
.NET	Intermediate	Auth	Basic
C#	Intermediate	Vercel	Basic
Swagger	Intermediate	Mongoose	Basic
Microservicios	Intermediate	Bootstrap	Intermediate
SQL	Intermediate	ASP Net Core	Intermediate
HTML	Intermediate	Web API's	Intermediate
CSS	Intermediate	Visual Basic	Intermediate
JAVASCRIPT	Advanced	Git/GitHub	Intermediate
Node Js	Intermediate	SCRUM	Intermediate
Express.js	Intermediate	Docker	Basic
Angular	Intermediate	SQL Server	Intermediate
React	Intermediate	MongoDB	Intermediate
Redux	Intermediate	Microsoft Office	Advanced

PERSONAL REFERENCES

Name: Liceth Ruiz Ortiz Name: Maria Murillo

Position: Docente **Position:** Oficial de programas

Company: Institución Educativa Ciudadela 2000 Company: Children International Colombia

Phone: 3042002837 **Phone:** 312 6128326

Marco Antonio González Blanco

DESARROLLADOR DE APLICACIONES - FULLSTACK

Soy un desarrollador excepcional con la habilidad de adaptarme ágilmente a diversas situaciones, siempre demostrando proactividad en mi desempeño laboral. Mi especialización abarca un sólido dominio de tecnologías clave, tales como HTML, CSS, JavaScript, TypeScript, C#, .NET, SQL, MySQL, Angular y Web API, entre otras herramientas. Actualmente, estoy participando en un bootcamp de forma parcial para ampliar mis conocimientos y perfeccionar mis habilidades.

E-mail: marcogb1217@gmail.com

Teléfono: 3102005973

CV-Online: https://m-

2018.github.io/cvmarcogonzalezdev.github.io/

 $Linked In: \underline{https://www.linkedin.com/in/marco-}$

gonzalez-blanco-83911a7b

GitHub: https://github.com/M-2018

EXPERIENCIA PROFESIONAL

Feb. 2022 – Mar. 2022	TECNIEXTINTORES CARTAGENA SAS Desarrollador de aplicaciones
	 Desarrollo de aplicación para gestión de inventarios, clientes y ventas, utilizando: Visual Studio, .NET Core, C#, WPF, SQL Server, Design Patterns, Entity Framework, Worker Services Management, Windows Forms, Angular, Software Architecture, APIs REST, SOLID and Scrum.
Feb. 2019 – Jul. 2022	YIYII BOUTIQUE Desarrollador de aplicaciones
	 Desarrollo de aplicación para gestión de inventarios, clientes y ventas, utilizando: Visual Studio, .NET Core, C#, WPF, SQL Server, Design Patterns, Entity Framework, Worker Services Management, Windows Forms, Angular, Software Architecture, APIs REST, SOLID and Scrum.
Feb.2017 – Jul 2022	CHILDREN INTERNATIONAL COLOMBIA Oficial TIC
	Dar capacitación en informática a personal apadrinado.
Oct. 2022 – Sept. 2023	C&M DEVELOPMENT GROUP Desarrollador de aplicaciones Web
	 Desarrollo de aplicación cliente-servidor utilizando: Angular, ASP Net Core, Design Patterns, API Rest, SQL Server Database, Visual Studio, .NET Core, C#.

EDUCACIÓN

2011 - 2012

TECNICO EN SISTEMAS

Cartagena, Colombia

SERVICIO NACIONAL DE APRENDIZAJE - SENA

2020 - 2022

TECNOLOGO EN ANALISIS Y DESARROLLO DE SISTEMAS DE INFORMACION

Cartagena, Colombia

SERVICIO NACIONAL DE APRENDIZAJE - SENA

IDIOMAS

IDIOMA	NIVEL
Español	Nativo
Inglés	C1
Portugués	A1

HABILIDADES BLANDAS

- Resolución de problemas
- Organizado
- Puntualidad
- Creatividad
- Adaptabilidad
- Colaboración

- Comunicación
- Trabajo en equipo
- Pensamiento crítico
- Capacidad de escucha
- Proactividad

- Orientado a resultados
- Empatía
- Honestidad y ética profesional
- Actitud positiva

HABILIDADES DURAS

SKILL	LEVEL	SKILL	LEVEL
.NET	Intermedio	Auth	Básico
C#	Intermedio	Vercel	Básico
Swagger	Intermedio	Mongoose	Básico
Microservicios	Intermedio	Bootstrap	Intermedio
SQL	Intermedio	ASP Net Core	Intermedio
HTML	Intermedio	Web API's	Intermedio
CSS	Intermedio	Visual Básico	Intermedio
JAVASCRIPT	Avanzado	Git/GitHub	Intermedio
Node Js	Intermedio	SCRUM	Intermedio
Express.js	Intermedio	Docker	Básico
Angular	Intermedio	SQL Server	Intermedio
React	Intermedio	MongoDB	Intermedio
Redux	Intermedio	Microsoft Office	Avanzado

REFERENCIAS PERSONALES

Nombre: Liceth Ruiz Nombre: Maria Murillo

Cargo: Docente Cargo: Oficial de programas

Empresa: Institución Educativa Ciudadela 2000 Empresa: Children International Colombia

Celular: 3042002837 **Celular:** 312 6128326



El Servicio Nacional de Aprendizaje SENA

En Cumplimiento de la Ley 119 de 1994 y en atención a que

MARCO ANTONIO GONZALEZ BLANCO

Con Cédula de Ciudadanía No. 8.851,181

Cursó y aprobó el programa de Formación Profesional Integral y cumplió con las condiciones requeridas por la entidad, le confiere el

Título de

TÉCNICO EN SISTEMAS

En testimonio de lo anterior, se firma el presente Titulo en Cartagena, a los veinticinco (25) días del mes de junio de dos mil doce (2012)

> Firmado Digitalmente por JAIME TORRADO CASADIEGOS SERVICIO NACIONAL DE APRENDIZAJE SENA Autenticidad del Documento Bogotá - Colombia

JAIME TORRADO CASADIEGOS SUBDIRECTOR CENTRO DE COMERCIO Y SERVICIOS REGIONAL BOLÍVAR

> 496251 - 25/06/2012 No y FECHA REGISTRO



El Servicio Nacional de Aprendizaje SENA

En Cumplimiento de la Ley 119 de 1994 y en atención a que

MARCO ANTONIO GONZALEZ BLANCO

Con Cedula de Ciudadania No. 8851181

Cursó y aprobó el programa de Formación Profesional Integral y cumplió con las condiciones requeridas por la entidad. le confiere el

Título de

TECNÓLOGO EN ANALISIS Y DESARROLLO DE SISTEMAS DE INFORMACION

En testimonio de lo anterior, se firma el presente Titulo en Girardot. a los trece (13) dias del mes de julio de dos mil veintidos (2022)

Firmado Digitalmente por

DAVID ALBERTO CORREA CASTILLO Subdirector CENTRO DE LA TECNOLOGIA DEL DISEÑO Y LA PRODUCTIVIDAD EMPRESARIAL REGIONAL CUNDINAMARCA

> 62727028 - 13/07/2022 No y FECHA REGISTRO